最高法院刑事判決　　　　　　　　　　　　　　　　八十七年度台上字第七一三號
　　上　訴　人　甲○○
　　　　　　　　乙○○
　　共　　　同
　　選任辯護人　曾泰源律師
右上訴人等因違反麻醉藥品管理條例案件，不服台灣高等法院花蓮分院中華民國八十
六年十二月二十四日第二審判決（八十六年度上訴字第四四五號，起訴案號：台灣花
蓮地方法院檢察署八十五年度偵字第二七一三、三五八五、四四二○號），提起上訴
，本院判決如左：
    主  文
上訴駁回。
    理  由
按刑事訴訟法第三百七十七條規定：上訴於第三審法院，非以判決違背法令為理由，
不得為之。是提起第三審上訴，應以原判決違背法令為理由，係屬法定要件。且必須
依據卷內資料為具體之指摘，並足據以辨認原判決已具備違背法令之形式，始屬相當
。本件原判決依憑上訴人甲○○於警訊偵查中之供述，及證人陳婉茹、于輝遠、胡榮
昌、胡仁傑、許真銘、楊明憲之證述，暨卷附證物。且說明上訴人乙○○否認犯罪，
係屬卸責之詞，不足採信，綦詳。因而撤銷第一審關於甲○○部分判決，改判論處甲
○○共同連續非法販賣化學合成麻醉藥品罪刑；維持第一審論處乙○○共同非法販賣
化學合成麻醉藥品，未遂罪刑，已詳其所憑之證據及認定之理由。甲○○、乙○○
上訴意旨略謂：(一)、證人許真銘在偵查中並未證明乙○○至玉里之目的，其是否為與
于輝遠共同販賣安非他命而南下﹖在中途與于輝遠如何謀議﹖事關乙○○是否涉犯本
案，原審未依聲請傳訊許真銘，顯有未盡調查之能事。(二)、甲○○於警訊中雖提及因
怕貨款被吞掉而叫乙○○下去監督云云，但為乙○○所否認，且甲○○在偵查中並未
有相同之證述，甲○○之警訊筆錄是否在非自由意識下所陳，亦有可能。又證人胡仁
傑亦僅陳稱伊在半路上有遇到乙○○載晴雨棚到玉里。原審以甲○○有疑義之自白，
及證人胡仁傑之證言，論處乙○○罪刑，容應予撤銷。(三)、縱令甲○○不利於乙○○
之供述實在，但因欠缺犯意聯絡，亦無共同交付安非他命予買受人，乙○○亦僅成立
幫助犯，原審遽論處非法販賣安非他命之共同正犯，顯違背法令。(四)、證人陳婉茹在
花蓮縣警察局刑警隊偵訊時曾明確指出向甲○○買安非他命時，胡榮昌在場，原審未
訊問胡榮昌，即有調查未盡之違法。又甲○○曾於警訊中自白第一次於八十五年六月
七日晚上在租住之花蓮市○○街一四八巷二弄三十八號二樓販賣安非他命予陳婉茹，
但甲○○於同年月十五日始承租該處，原審未依聲請傳訊房東或證人以為證明，亦有
應於審判期日調查之證據未予調查之違法云云。然查：(一)證人許真銘既在偵查中經合
法訊問，陳述明確，原審未再傳訊，依刑事訴訟法第一百九十六條規定，並不違法。
且原審於審理期日已將許真銘訊問筆錄提示命上訴人等辯論，並於判決中說明證人許
真銘已於偵查中供述明確，認無再傳訊之必要。不得任意指為違法，而據為第三審上
訴理由。(二)證據之證明力，由事實審法院依自由心證判斷之。原審斟酌全部卷證資料
，認甲○○於警訊中及證人胡仁傑不利於乙○○之證言為可採，核屬審判職權之合法
行使，上訴意旨並未具體指摘其判斷有違背如何之經驗法則，不得據為第三審上訴之
適法理由。至上訴意旨謂甲○○之警訊筆錄是否在非自由意識下所陳，亦有可能云云
，係屬猜測之詞，顯非依卷內資料執為指摘，亦不得為適法之第三審上訴理由。(三)刑
事訴訟法第三百七十九條第十款所稱「依本法應於審判期日調查之證據」，乃指該證
據在客觀上為法院認定事實及適用法律之基礎而言，若非上述情形之證據，其未予調
查者，本不屬於上開第十款之範圍，縱其訴訟程序違背法令，依刑事訴訟法第三百八
十條規定，仍不得據為第三審上訴之理由。原審斟酌全部卷證資料，認甲○○非法販
賣安非他命予陳婉茹部分犯行堪以認定，其未再傳訊胡榮昌或房東，所踐行之程序，
容有欠洽，但於判決主旨顯不生影響，依上開法條規定，不得為第三審上訴之合法理
由。(四)其餘上訴意旨所指各節，為原判決明確論斷之事項，徒憑自己之說明，任意指
摘原判決違法，殊不足據以辨認原判決已具備違背法令之形式。依上所述，上訴人等
上訴違背法律上之程式，應予駁回。
據上論結，應依刑事訴訟法第三百九十五條前段，判決如主文。
中      華      民      國    八十七    年      二      月    二十六    日
                              最高法院刑事第五庭
                                  審判長法官  陳  錫  奎
                                        法官  洪  清  江
                                        法官  吳  昆  仁
                                        法官  李  伯  道
                                        法官  邵  燕  玲
      右正本證明與原本無異
                                              書  記  官
中      華      民      國    八十七    年      三      月      二      日
